【裁判字號】    97,上易,2744
【裁判日期】    980106
【裁判案由】    竊盜
【裁判全文】
臺灣高等法院刑事判決                97年度上易字第2744號
上  訴  人
即  被  告  甲○○
上列上訴人因竊盜案件，不服臺灣新竹地方法院97年度易字第56
0號，中華民國97年9月5日第一審判決（起訴案號：臺灣新竹地
方法院檢察署97年度偵字第980號），提起上訴，本院判決如下
：
    主  文
上訴駁回。
    事實及理由
一、本案經本院審理結果，認第一審以上訴人即被告甲○○共同
    犯攜帶兇器毀壞門扇竊盜罪，累犯，處有期徒刑捌月；扣案
    之大鐵剪、小鐵剪、活動扳手、梅花型扳手、小剪刀、鍊條
    型扳手各壹支、鉗子支、六角形扳手貳支，均沒收等，認
    事用法及量刑均無不當，應予維持，並引用第一審判決書記
    載之事實、證據及理由。
二、被告上訴意旨略以被告開車搭載「阿龍」至新竹縣新豐鄉○
    ○路130號，是「阿龍」叫我幫他載東西，而我與「阿龍」
    下車時，並未帶任何工具，扣案之大鐵剪、小鐵剪、活動扳
    手等等工具，是案發倉庫中的物品，又被告搭載「阿龍」並
    不知其意圖，指紋鑑定小組採集車上鋁圈及喇叭鎖等物品，
    也沒有我的指紋，被害人沒有親眼看見我破壞他的物品，毀
    壞門扇之喇叭鎖也是之前就已毀損，懇請法官從輕量刑等。
    然查前揭事實，業據被告甲○○於原審中供承：「（對於檢
    察官起訴事實是否認罪，提示並告以要旨？）認罪」（見原
    審卷第13頁反面）、「（對扣案之大鐵剪、小鐵剪、鉗子、
    活動扳手、六角形扳手、梅花型扳手、小剪刀、鍊條型扳手
    各1把，外套、短褲各1件、脫鞋1雙、喇叭鎖1個、車用鋁圈
    4個有何意見？）扣案的工具是另外1位叫阿龍的男子所有，
    並不是我的」、「（96年凌晨2時30分是否由你開著4323-KP
    自用小客車搭載綽號阿龍之成年男子？）是」、「（你們二
    人是到新豐鄉○○路130號1樓的倉庫，是誰持工具破壞1樓
    倉庫的喇叭鎖？）阿龍」、「（當時去偷什麼東西？）他是
    叫我載鋁圈而已，鋁圈是他搬出來給我，放在我車上」（見
    原審卷第16頁正、反面）等語明確，核與證人簡有緒於偵查
    中證述：「（你有無目擊本件案發過程？）當時我在3樓上
    看見樓下1樓倉庫內，有人在搬鋁圈到1部自用小客車，車子
    停在我窗戶底下、倉庫外。我看到1個人在搬，接著我打電
    話給2樓的謝永宏，跟他說有人在偷他的東西，我看到乙○
    ○下樓，我也跟著下樓。後來我看監視器發現有兩個小偷從
    倉庫的另外1個門跑走。我們下樓後到處找人找不到，後來
    我發現有1個小偷換好衣服，站在對面，往現場看。因為我
    前沒多久看到他在搬鋁圈，所以我認得出來，所以我就叫警
    察抓他。被告當時在電動玩具店門口，警察是在那裡抓到他
    ．．．」等情相符（見偵查卷第41頁），並有裝設於案發現
    場之監視錄影設備翻拍自照片4幀（見偵查卷第25至26頁）
    在卷足稽，顯見被告甲○○當時確有參與竊盜之行為，況共
    同正犯在犯意聯絡範圍內之行為，應同負全部責任，共同正
    犯之意思聯絡，不限於事前有協議，即僅於行為當時有共同
    犯意之聯絡亦屬之，又行為之分擔，亦不以每一階段均經參
    與為必要，最高法院95年度台上字第3084號判決著有明文，
    被告甲○○與真實姓名年籍不詳綽號「阿龍」之成年男子有
    犯意之聯犯與行為之分擔，為共正犯，應負共同正犯之責，
    是其前開辯解，委不足採，復有扣案之大鐵剪、小鐵剪、活
    動扳手、梅花型扳手、小剪刀、鍊條型扳手各壹支、鉗子
    支、六角形扳手貳支及照片可證。雖被告辯稱指紋鑑定小組
    採集車上鋁圈及喇叭鎖等物品，也沒有我的指紋云云，然依
    新竹縣警察局竹北分局刑案證物勘察報告所示，本案DNA鑑
    驗係被告於訴訟程序中提出調查證據聲請，然被告甲○○拒
    絕提供DNA標準樣本，故無法進行DNA鑑驗比對，此有新竹縣
    警察局竹北分局刑案證物勘察報告及採證照片（見偵查卷第
    79至80頁）在卷可稽，足見被告並不願配合調查，提供DNA
    標準樣本以供比對，而非鋁圈及喇叭鎖等物品無其指紋，故
    上開所稱，顯與客觀事證不符，應屬卸責之詞，不足採信。
    本件事證明確，被告犯行洵堪認定。又原審已審酌被告素行
    非佳，不思以勞力賺取所需，以攜帶兇器毀壞門扇之加重竊
    盜方式而竊取他人之財物，其所為顯不尊重他人財產權益，
    及竊盜所得財物之價值，以及被告犯後坦承犯行等一切情狀
    ，量處被告有期徒刑捌月，經核量刑亦無不當，被告上訴否
    認犯行，請求輕判，自無可採，其上訴為無理由，應予駁回
    。
三、據上論斷，應依刑事訴訟法第368條、第373條判決如主文
本案經檢察官周志榮到庭執行職務。
中    華    民    國    98    年    1     月    6     日
                  刑事第九庭  審判長法  官 陳貽男
                                    法  官 周盈文
                                    法  官 許宗和
以上正本證明與原本無異。
不得上訴。
                                    書記官 林淑貞
中    華    民    國    98    年    1    月    13     日
附錄本案論罪科刑法條全文：
中華民國刑法第321條犯竊盜罪而有左列情形之一者，處6月以上
、5年以下有期徒刑：
一、於夜間侵入住宅或有人居住之建築物、船艦或隱匿其內而犯
    之者。
二、毀越門扇、牆垣或其他安全設備而犯之者。
三、攜帶兇器而犯之者。
四、結夥三人以上而犯之者。
五、乘火災、水災或其他災害之際而犯之者。
六、在車站或埠頭而犯之者。
前項之未遂犯罰之。


司法院資訊處製作；財團法人民間司法改革基金會備份。
